臺灣新北地方法院三重簡易庭小額民事判決
111年度重小字第1979號
原      告  兆豐產物保險股份有限公司

法定代理人  梁正德  
訴訟代理人  謝宇森  
複代理人    趙麟偉  
被      告  梁政勛  


上列當事人間請求侵權行為損害賠償事件，本院於民國111年7月
21日言詞辯論終結，判決如下：
　　主　    文
一、被告應給付原告新臺幣（下同）14,006元，及自民國111年5
    月17日起至清償日止，按年息5％計算之利息。
二、原告其餘之訴駁回。
三、訴訟費用1,000元由被告負擔777元，餘由原告負擔。
四、本判決原告勝訴部分得假執行。
    事實及理由
一、原告主張：緣被告於民國110年12月9日17時58分許，駕駛車
    號000-0000號車，行經新北市○○區○○路○段00號處，因左轉
    行駛時，疏於注意左側來車並保持兩車間隔，碰撞由原告承
    保、訴外人陳峙朋駕駛之車牌號碼000-0000號車（下稱系爭
    車輛），致系爭車輛受損，經維修估價，需18,017元之維修
    費用（含零件8,300元、工資3,157元、塗裝6,560元），原
    告並已依約賠付。為此，爰依民法第191條之2、民法第184
    條第1項前段及保險法第53條第1項規定，提起本件訴訟。並
    聲明：被告應給付原告18,017元及自起訴狀繕本送達之翌日
    起至清償日止，按年息5％計算之利息等語。
二、被告則以：伊有和解意願等語置辯。
三、原告主張上開事實，業據其提出汽車險查核單、行車執照、
    駕駛執照、新北市政府警察局道路交通事故當事人登記聯單
    、初步分析研判表、系爭事故現場照片、系爭車輛照片、維
    修估價單、統一發票、賠款同意書(受款人電匯同意書)等件
    在卷可佐（本院卷第17至47頁），核與本院職權向新北市政
    府警察局蘆洲分局調取之系爭事故調查卷宗等資料相符。又
    被告到庭亦不否認曾發生系爭事故，是原告主張，信屬實在
    ，而原告既已依保險契約給付系爭車輛之修復費用，自得依
    上開法律規定代位行使對被告之損害賠償請求權。
四、按請求賠償物被毀損所減少之價額，雖得以修復費用為估定
    標準，但以必要者為限（例如修理材料以新品換舊品，應予
    折舊）。查被告因前開過失肇致本件車禍，並致系爭車輛受
    有損害等情，已如前述，則被告自應就系爭車輛損害負賠償
    責任。本件原告支出之修復費用18,017元，含零件8,300元
    、工資3,157元、塗裝6,560元。依行政院所頒固定資產耐用
    年數表及固定資產折舊率之規定，非運輸業用客車、貨車之
    耐用年數為5年，依定率遞減法每年折舊1000分之369，另依
    營利事業所得稅查核準則第95條第6項規定「 固定資產提列
    折舊採用定率遞減法者，以1 年為計算單位，其使用期間未
    滿1 年者，按實際使用之月數相當於全年之比例計算之，不
    滿1月者，以1月計」，又系爭車輛係110年10月出廠，有行
    車執照存卷可參（本院卷第21頁），迄本件車禍發生時即11
    0年12月9日，已使用2月，則零件扣除折舊後之修復費用估
    定為7,790元（詳如附表之計算式），另關於工資、塗裝部
    分，因無折舊之問題，是以系爭車輛之必要修復費用為17,5
    07元（計算式：7,790元＋工資3,157元＋塗裝6,560元＝17,507
    元）。
五、次按損害之發生或擴大，被害人與有過失者，法院得減輕賠
    償金額，或免除之；前2項之規定，於被害人之代理人或使
    用人與有過失者，準用之，民法第217條第1項、第3項定有
    明文，亦即在適用民法第217條時，損害賠償權利人之代理
    人或使用人之過失，可視同損害賠償權利人之過失，適用過
    失相抵之法則。經查本件車禍，被告固有左轉行駛時，疏於
    注意左側來車並保持兩車間隔之過失，惟查依系爭事故初步
    分析研判表記載，系爭車輛駕駛人陳峙朋亦有未注意車前狀
    況，並隨時採取必要之安全措施之疏失，故就系爭車輛毀損
    ，系爭車輛之使用人陳峙朋亦有疏失。本院審酌被告與陳峙
    朋之過失情形及原因力大小，應負擔之過失責任分別為80％
    、20％。基此，原告既係代位取得對被告之損害賠償請求權
    ，自應負擔系爭車輛駕駛人之過失責任，經過失相抵後，原
    告得代位訴請被告賠償之金額為14,006元（計算式：17,507
    元×80％＝14,006元，元以下四捨五入）。逾此範圍之請求，
    則不應准許。
六、綜上所述，原告依侵權行為及保險代位之法律關係，請求被
    告給付14,006元，及自起訴狀繕本送達被告翌日即111年5月
    17日（本院卷第79頁）至清償日止，按年息5％計算之利息，
    為有理由，應予准許。逾此部分請求，則屬無據，爰予駁回
    。
七、本件係就民事訴訟法第436條之8適用小額訴訟程序所為被告
    敗訴之判決，依同法第436條之20規定，由本院依職權宣告
    假執行。
八、訴訟費用負擔之依據：民事訴訟法第79條、第436條之19第1
    項規定，確定訴訟費用之負擔如主文第3項所示。　　
中　　華　　民　　國　　111 　年　　8 　　月　　11　　日
　　　　　　　　　三重簡易庭  法  官  王凱俐
以上為正本係照原本作成。
對於本件判決如有不服，應於收受送達後20日內向本院提出上訴
書狀，上訴於本院合議庭，並按他造當事人之人數附具繕本。當
事人之上訴，非以判決違背法令為理由不得為之，上訴狀應記載
上訴理由，表明下列各款事項：
（一）原判決所違背之法令及其具體內容。
（二）依訴訟資料可認為原判決有違背法令之具體事實。
如未於上訴後20日內補提合法上訴理由書，法院得逕以裁定駁回
上訴。
中　　華　　民　　國　　111 　年　　8 　　月　　11　　日
                          　　書記官　李采錡
　　　　　　　　　　　　　　　
附表
-----
折舊時間           金額
第1年折舊值        8,300×0.369×(2/12)=510
第1年折舊後價值    8,300-510=7,790